# 《企业会计制度》经营规模较小的企业如何判定

提问人：13381171726 时间：2023-09-08 10:16:49
陈版主您好
清教:
财会(2000)25号《企业会计制度》第二条 除不对外筹集资金、经营规模较小的企业，以及金融保险企业以外，在中华人民共和国境内设立的企业（含公司，下同），执行本制度。
1 、其中的经营规模较小的企业怎么判定？
2 、因涉及追溯 2007 年一批划转固定资产入账价值，现在看不出该企业执行什么会计制度，审计报告后面看是《企业会计制度》报表，附注和报告正文都是体现的“执行《企业会计准则》和《企业会计制度》”两项并列，这种可以按后附报表格式确认为执行《企业会计制度》吗？
3 、原行业会计制度与《企业会计制度》并行情况下，执行行业会计制度的企业可以参照执行《企业会计制度》内容吗？
谢谢陈版主！

回答人：chenyiwei
1 、 2000 年至 2006 年期间，企业会计规范体系是《企业会计制度》、《金融企业会计制度》和《小企业会计制度》并列。此处”经营规模较小的企业“就是指适用《小企业会计制度》的企业。《小企业会计制度》已于 2013 年被《小企业会计准则》取代。
2 、满足执行《小企业会计制度》条件的小企业，是可以在《小企业会计制度》和《企业会计制度》之间选择的，但已执行《企业会计制度》的企业不得转为执行《小企业会计制度》。因此，既然当时该企业的报表已明确执行《企业会计制度》，则默认按照《企业会计制度》处理。
3 、理论上不可以。另外，国企从 2003 年起已陆续执行《企业会计制度》，相应地不再执行对应的分行业会计制度。如果该行业的分行业会计核算办法尚未出台的，也可以继续参照执行原行业会计制度中的相关规定。